臺灣高等法院刑事裁定
109年度抗字第1596號
抗  告  人
即  受刑人  賴滄洲（原名賴尚盟）



上列抗告人因聲請定其應執行刑案件，不服臺灣桃園地方法院中
華民國109年8月28日裁定（109年度聲字第3396號），提起抗告
，本院裁定如下：
    主  文
抗告駁回。
    理  由
一、原裁定意旨略以：㈠本件受刑人犯如原裁定附表所示各罪，
    先後經判處如附表所示之刑確定，有各該刑事判決書及本院
    被告前案紀錄表無訛。㈡於法律性拘束之外部界限內，即如
    附表所示各刑中之最長期以上（有期徒刑6 月）、各刑合併
    之刑期以下（有期徒刑1年5 月）之法定範圍內酌定其應執
    行刑。又原裁定如附表編號1 所示各罪前經定應執行有期徒
    刑8 月，加計如附表編號2 所示刑期（有期徒刑6 月）之總
    和，即為本件定其應執行有期徒刑1 年2 月之內部性界限。
     ㈢如原裁定附表所示各罪定其執行刑，應審酌受刑人所犯如
    原裁定附表所示各罪，其犯罪類型均為施用毒品罪、原裁定
    如附表編號1 所示2 罪之犯罪時間接近、附表編號1 所示各
    罪與附表編號2 所示之罪之犯罪時間間隔較長、各罪之行為
    態樣與動機均相類、所侵害之法益並非具有不可替代性或不
    可回復性之個人法益、責任非難重複程度較高，衡酌各罪之
    犯罪事實間關聯性甚低、法律規範目的相似、受刑人違反情
    節之嚴重性、數罪所反應其人格特性與傾向、對其施以矯正
    之必要性，及貫徹刑法量刑公平正義理念之內部限制等因素
    ，就受刑人所犯各罪為整體非難之綜合評價，並因刑罰之科
    處，應以行為人責任為基礎，考量施用毒品者具有病患性犯
    人之特性，及刑罰對受刑人造成之痛苦程度係以刑度增加而
    生加乘效果，故使用過度刑罰，恐有邊際效應遞減之不當效
    果；再兼衡受刑人如原裁定附表編號1 所示各罪曾定其應執
    行刑，為避免多次聲請定應執行刑，致以恤刑名義獲取刑度
    優惠，形同鼓勵受刑人利用此制度換取刑度上不正利益，而
    與刑罰相當性原則相悖。又受刑人所犯各罪均符合刑法第41
    條第1 項前段之得易科罰金規定，而本件如原裁定主文所示
    之應執行刑雖逾6 個月，然依刑法第41條第8 項規定，仍應
    諭知易科罰金折算標準。
二、抗告意旨略以：㈠受刑人係屬中低收入者，於開庭時法官問
    及是否要請法扶律師辯護，受刑人即說需要；法官又問是否
    要傳喚對受刑人有利之證人出庭作證，受刑人因被非法執行
    採尿，要求請龜山派出所副所長出庭，之後卻沒有再開庭，
    直接裁定。㈡臺灣桃園地方檢察署檢察官109年度毒偵字第19
    47號起訴書詳載被告於員警尚未發覺其施用毒品之犯行前，
    主動向員警坦承上開犯行，請依自首規定減輕其刑，然開庭
    時法官卻都不曾提及云云，為此受刑人有所不服，提起抗告
    。
三、經查：本件受刑人因犯如原裁定附表所示之罪，經先後判處
    如原裁定附表所示之刑，其各刑合計之總刑期為有期徒刑1
    年5月。原裁定就受刑人所犯如原裁定附表所示各罪，定其
    應執行之刑為有期徒刑1年，其裁量權之行使未逾越刑法第5
    1條第5款所定之外部性界限，亦未逾本件定應執行刑之內部
    界限，且與法律目的及法秩序理念之內部性界限無違，並已
    衡度刑法量刑公平原則，於法核無不合。抗告意旨泛稱未選
    任辯護人辯護、未傳喚有利證人到庭、開庭時未就自首部分
    加以審理云云，並未具體指摘原裁定有何違法或不當之情形
    ，所指事項與定應執行刑法院所應審酌考量之事項無涉。抗
    告人以上開抗告意旨提起抗告，難認為有理由，應予駁回。
據上論斷，應依刑事訴訟法第412條，裁定如主文。 
中　　華　　民　　國　　109 　年　　10 　　月　　6　　日
　　　　　　　　　刑事第十六庭  審判長法　官  葉騰瑞
　　　　　　　　　　　　　　　　　　  法　官  陳芃宇
　　　　　　　　　　　　　　　　　　  法　官  莊明彰
以上正本證明與原本無異。
如不服本裁定，應於收受送達後五日內向本院提出再抗告狀。
                                      書記官  蘇佳賢
中　　華　　民　　國　　109 　年　　10　　月　　6 　　日